【裁判字號】    98,聲繼,10
【裁判日期】    980708
【裁判案由】    聲明繼承
【裁判全文】
臺灣花蓮地方法院民事裁定              98年度聲繼字第10號
聲  請  人  乙○○
代  理  人  丙○○
上列聲請人聲請繼承被繼承人甲○遺產事件，本院裁定如下：
    主  文
聲請駁回。
程序費用由聲請人負擔。
    理  由
一、本件聲請意旨略以：聲請人乙○○為大陸地區人民，係被繼
    承人甲○（民國3年5月6日生，身分證統一編號：Ｚ00000000
    0號，生前住花蓮市○○里○○鄰○○路29號，歿於民國96年
    11月6日）之胞妹，依民法第1138條第3款規定為繼承人，對
    被繼承人甲○之遺產有繼承權，爰依臺灣地區與大陸地區人
    民關係條例第66條規定聲明繼承甲○之在臺遺產云云。
二、按大陸地區人民繼承臺灣地區人民之遺產，應於繼承開始起
    3年內以書面向被繼承人住所地之法院為繼承之表示，臺灣
    地區與大陸地區人民關係條例第66條第1項前段定有明文。
    故依臺灣地區與大陸地區人民關係條例第66條第1項前段規
    定向法院聲明繼承者，限於被繼承人在大陸地區之繼承人。
    本件聲請人乙○○主張其為被繼承人甲○在大陸地區出生之
    胞妹，固據聲請人提出中華人民共和國廣東省高州市公證處
    （2009）高證內字第75號公證書為證，並經財團法人海峽交
    流基金會認證而得認為其形式為真正；然該證明書之內容是
    否符合事實，該基金會並無從得知，故法院仍應審認其內容
    是否真實。經查，本院依職權向臺東縣後備指揮部查詢被繼
    承人甲○兵籍資料內之親屬記載資料結果，甲○之兵籍資料
    家屬欄記載父：甘志毛、母：譚氏，此有臺東縣後備指揮部
    98年5月19日後台東動字第0980001600號函1件可考，是被繼
    承人之兵籍資料僅有父母親之記載，並無聲請人為被繼承人
    之胞妹之記載，故無法認定聲請人即為被繼承人之胞妹，聲
    請人之聲明已難認真實。又查，本院於民國98年3月3日以花
    院能家愛98聲繼字第10號函命聲請人於30日內補正其他足證
    當事人親屬關係之往來證據（如：合照照片、探親資料、往
    來書信等），聲請人乙○○提出「中國銀行玉林分行領取匯
    款通知書」3紙及雙方往來信函暨信封3件為證，然聲請人所
    提出領取匯款通知書3紙，查該領取匯款通知書之受款人為
    甘桂琛，非本件聲請人乙○○，無從證實乙○○與被繼承人
    之親屬關係，自不足為憑；而聲請人所提出雙方往來信函暨
    信封3件，僅能證明甘桂琛係被繼承人之姪子，尚不足據此
    遽認聲請人與被繼承人間具有兄妹關係，自難僅依聲請人乙
    ○○提出與其本人無關之匯款證明及書證，即遽認聲請人乙
    ○○為真正之繼承人而得聲明被繼承人遺產，是故，本件聲
    請人乙○○聲明繼承，於法未合，應予駁回。
三、依非訟事件法第21條第1項前段，裁定如主文。
中    華    民    國    98    年    7    月     8     日
                  家事法庭     法  官  沈士亮
以上正本係照原本作成。
如對本裁定抗告，須於裁定送達後10日之不變期間內，向本院提
出抗告狀，並繳納抗告費新臺幣1,000元
中    華    民    國    98    年    7     月     8     日
                               書記官  陳景源


司法院資訊處製作；財團法人民間司法改革基金會備份。
